臺灣高雄地方法院刑事判決　　　　　　　96年度易字第2150號
公　訴　人　臺灣高雄地方法院檢察署檢察官
被　　　告　丙○○
上列被告因竊盜案件，經檢察官提起公訴（96年度偵字第3199號）
，本院判決如下：
    主  文
丙○○犯竊盜罪，處有期徒刑參月，減為有期徒刑一月又十五日
，如易科罰金，以新台幣壹仟元折算壹日。
    事  實
一、丙○○於民國95年12月13日18時40分許，因其住居隔鄰即高
    雄市○鎮區○○路21號8 樓之5 乙○○家中小孩之吵鬧聲影
    響其作息，乃持巧克力至乙○○上開住處按門鈴，欲贈予乙
    ○○未滿10歲之幼子黃○瑜、黃○彥（真實姓名、年籍詳卷
    ），以使渠等減小音量，詎因乙○○並未在家，而黃○彥甫
    開門讓丙○○進入屋內，即因飼養之小狗跑出門外，一時情
    急與黃○瑜相偕出門追尋小狗。丙○○竟基於為自己不法所
    有之意圖，見無人在家，趁隙竊取乙○○所有放置在客廳桌
    上之T508型三星紅色手機1 支（IMEI碼000000000000000 號
    ，未置入SIM 卡門號，價值約新台幣（下同）1,000 元），
    得手後未待黃○瑜兄弟返家即自行離去，並旋即持該手機至
    高雄市新興區○○○路190 號邱文彬開設之浩瀚通訊行，將
    該手機以400 元之價格讓售予不知情之邱文彬。迄至同日22
    時50分許，乙○○返家發現手機失竊，經詢問黃○瑜兄弟並
    調閱監視器，發現當日僅有丙○○進出其住宅，乃報警追查
    ，嗣因不知情之卓瓊容於96年2 月10日19時，前往浩瀚通訊
    行選購該手機後，置入SIM 卡門號使用，經警循線尋獲該手
    機，而悉上情。
二、案經乙○○訴請高雄市政府警察局前鎮分局報請臺灣高雄地
    方法院檢察署檢察官偵查起訴，經被告為有罪之陳述後，本
    院裁定依簡式審判程序審理。
    理  由
一、程序部分：
  (一)按被告以外之人於審判外之言詞或書面陳述，除法律有規定
    者外，不得作為證據，刑事訴訟法第159 條固定有明文，惟
    被告以外之人於審判外之陳述，雖不符同法第159 條之1 至
    之4 規定，而經當事人於審判程序同意作為證據，法院審酌
    該言詞陳述或書面陳述作成時之情況，認為適當者，亦得為
    證據。又當事人、代理人或辯護人於法院調查證據時，知有
    第159 條第1 項不得為證據之情形，而未於言詞辯論終結前
    聲明異議者，視為有前項之同意，此亦據同法第159 條之5
    規定甚明。查證人乙○○、黃○瑜、黃○彥、卓瓊容於警詢
    中之陳述，證人邱文彬於警詢及偵查中所為之陳述，均為被
    告以外之人於審判外之言詞陳述，卷附內政部警政署刑事警
    察局鑑驗書暨附件、浩瀚通訊行讓渡切結書、扣押筆錄暨扣
    押物品目錄表、贓物認領保管單、95年12月13日日出日沒時
    刻表各1 份，均係被告以外之人於審判外之書面陳述，均屬
    於傳聞證據，惟檢察官及被告丙○○於本院審判程序均未對
    於上開證據爭執證據能力並同意引為證據，本院審酌上開言
    詞及書面陳述作成時之證據取得過程並無瑕疵，且與待證事
    實具有關連性等情況，認為適當，應認依刑事訴訟法第159
    條之5 第1 項之規定，得為證據，而有證據能力。
  (二)監視器翻拍照片、手機照片，係傳達照相當時現場情況，而
    透過照片傳達的情形與現場真實情形，在內容上的一致性，
    透過機械的正確性來加以保障，換言之，照片並不存在人對
    現實情形的知覺、記憶所經常發生的表現錯誤，是認照片之
    性質係非供述證據，並無傳聞法則之適用。另卷附00000000
    00號行動電話通聯紀錄，係利用機械性列印之紀錄，非為供
    述證據，亦不屬傳聞證據，均有證據能力。
二、實體部分：
  (一)上揭事實，業據被告於本院審理中坦承不諱，核與證人乙○
    ○、黃○瑜、黃○彥於警詢中指述被告於上揭時、地進入渠
    等家中情節，及證人邱文彬於警詢及偵查中證述被告持上開
    手機變賣等情均大致相符，並有浩瀚通訊行讓渡切結書、扣
    押筆錄暨扣押物品目錄表、贓物認領保管單、內政部警政署
    刑事警察局鑑驗書暨附件各1 份在卷可稽。堪認被告之自白
    與事實相符，洵堪採為論罪科刑之依據。本案事證明確，被
    告上開竊盜犯行，堪以認定，應依法論科。
  (二)按竊盜因夜間侵入而加重其刑者，以其於侵害財產監督權外
    ，兼妨害家宅之安寧而設，必須於未經侵入以前，即有竊盜
    之意思，從而以侵入為其竊盜手段者，始能成立。若事前經
    他人允許住宿宅內，臨時見財起意，竊物而出，其於他人家
    宅之安寧並無妨害，即不能謂之侵入。最高法院25年上字第
    6203號著有判例要旨可稽。本案被告犯罪時間依卷附中華民
    國95年日出日沒時刻表雖已為日沒時分，然其係經住居上開
    住所之人即證人黃○彥開門允許進入後，趁機竊取證人乙○
    ○之財物，故核被告所為係犯刑法第320 條第1 項之竊盜罪
    。又公訴意旨雖認被告係利用證人乙○○外出上班之際，藉
    故持巧克力進入證人乙○○家中行竊，認被告於進入上開住
    所之初即已有行竊之意等語，惟被告係持巧克力至證人乙○
    ○住家處按門鈴後由證人黃○彥開門進入，已如前述，而被
    告本身並無竊盜前科，有台灣高等法院被告前案紀錄表1 份
    在卷可參，則被告於當時並無法確知屋內是否有其他人在，
    或屋內有何貴重財物，難認有何必要需以此種方式進入他人
    住宅行竊，且被告於進入屋內後僅有竊取放置於客廳桌上之
    手機，並無搜尋其他財物之行為，此與進屋之初即已有行竊
    之意者，既已謀劃行竊，當會四處搜尋財物以「不負此行」
    之常理有違，是堪認被告應係見證人黃○瑜、黃○彥出門追
    尋小狗，家中無人之際而臨時起意者，惟此並無解於被告應
    負之竊盜罪責，附此敘明。本院爰審酌被告不思以己力謀取
    財物，卻以竊取他人物品之方式，冀得不法之財物，造成他
    人財產法益之損害，並破壞社會治安，惟念其於本院審理中
    已能坦承犯行，承認錯誤，堪認有悔改之心，且5 年內未曾
    受有期徒刑以上刑之宣告，有台灣高等法院被告前案紀錄表
    1 份在卷可參，並所竊手機價值僅1,000 元，被害人黃明智
    並已領回失竊手機等一切情狀，量處如主文所示之刑。又本
    案被告犯罪時間在96年4 月24日以前，合於中華民國96年罪
    犯減刑條例第3 條第1 項第15款之減刑規定，應減其宣告刑
    二分之一，並斟酌被告為國中畢業，家境小康等情，併諭知
    易科罰金之折算標準，以資懲儆。
據上論斷，應依刑事訴訟法第299 條第1 項前段，刑法第320 條
第1 項、第41條第1 項前段，中華民國96年罪犯減刑條例第2 條
第1 項第3 款、第7 條，刑法施行法第1 條之1規定，判決如主
文。
本案經檢察官甲○○到庭執行職務。
中　　華　　民　　國　　96　　年　　7 　　月　　31　　日
                  刑事第十六庭  法　官  郭宜芳
以上正本證明與原本無異。
如不服本判決應於收受本判決後10日內向本院提出上訴書狀，並
應敘述具體理由，如未敘述上訴理由者，應於上訴期間屆滿後20
日內補提理由書狀於本院（均須按他造當事人之人數附繕本）「
切勿逕送上級法院」。
中　　華　　民　　國　　96　　年　　7 　　月　　31　　日
                                書記官  陳素徵
附錄本案論罪科刑法條全文：
中華民國刑法第320條
（普通竊盜罪、竊佔罪）
意圖為自己或第三人不法之所有，而竊取他人之動產者，為竊盜
罪，處5 年以下有期徒刑、拘役或 5 百元以下罰金。
意圖為自己或第三人不法之利益，而竊佔他人之不動產者，依前
項之規定處斷。
前二項之未遂犯罰之。
